Config:
  hfst:
    Gen: ../../../src/generator-gt-norm.hfst
    Morph: ../../../src/analyser-gt-norm.hfst
  xerox:
    Gen: ../../../src/generator-gt-norm.xfst
    Morph: ../../../src/analyser-gt-norm.xfst
    App: lookup

Tests:



# todo:
# Proofread the gold standard (below)
# Then: run analyser, then correct.


  Noun - vari: # Noun (42) vari 'eng /est /fin' - full paradigm
    vari+N+Sg+Nom: vari
    vari+N+Sg+Gen: var'o
    vari+N+Sg+Par: varjo
    vari+N+Sg+Ill: tallo
    vari+N+Sg+Ine: [var'on, var'oh, var'ohn]
    vari+N+Sg+Ela: var'ost
    vari+N+Sg+All: var'olõ
    vari+N+Sg+Ade: var'ol
    vari+N+Sg+Abl: var'olt
    vari+N+Sg+Tra: var'os
    vari+N+Sg+Ter: var'oniq
    vari+N+Sg+Abe: var'oldaq
    vari+N+Sg+Com: var'ogaq
    vari+N+Pl+Nom: var'oq
    vari+N+Pl+Gen: [varjõ, varja]
    vari+N+Pl+Par: [varjõ, varja]
    vari+N+Pl+Ill: [varjõhe, varjõ, varjõdõ, varjahe, varja, varjadõ]
    vari+N+Pl+Ine: [var'õn, var'õh, var'õhn, var'an, var'ah, var'ahn]
    vari+N+Pl+Ela: [var'õst, var'ast]
    vari+N+Pl+All: [var'õlõ, var'alõ]
    vari+N+Pl+Ade: [var'õl, var'al]
    vari+N+Pl+Abl: [var'õlt, var'alt]
    vari+N+Pl+Tra: [var'õs, var'as]
    vari+N+Pl+Ter: [var'õniq, var'aniq]
    vari+N+Pl+Abe: [var'õldaq, var'aldaq]
    vari+N+Pl+Com: [varjõgaq, varjagaq]
